el: Χαρακτηριστικά κάμερας στάθμευσης: Υποστήριξη GPS; CD video; Νυχτερινή όραση; Γραμμές στάθμευσης; Οθόνη αφής; Αδιάβροχο; Ευρεία γωνία; Άλλο
zh-CN: 停车摄像头功能: 支持 GPS; 高清视频; 夜视; 停车线; 触摸屏; 防水; 广角; 其他
ro-RO: Caracteristici cameră de parcare: Compatibil cu GPS; HD video; Vedere nocturnă; Linii de parcare; Ecran tactil; Impermeabil; Unghi larg; Altele
da: Funktioner for parkeringskamera: GPS-support; HD-video; Nattesyn; Parkeringsstreger; Touchskærm; Vandtæt; Vidvinkel; Andet
es: Características de la cámara de estacionamiento: Compatible con GPS; Vídeo HD; Visión nocturna; Líneas de estacionamiento; Pantalla táctil; Impermeable; Gran angular; Otros
fr: Caractéristiques de la caméra de stationnement: Prise en charge du GPS; Vidéo HD; Vision nocturne; Lignes de stationnement; Écran tactile; Imperméable; Grand angle; Autre
pt-PT: Características da câmara de estacionamento: Suporte de GPS; Vídeo HD; Visão noturna; Linhas de estacionamento; Ecrã tátil; Impermeável; Ângulo amplo; Outro
ja: パーキングカメラの機能: GPSサポート; HDビデオ; 暗視; パーキングライン; タッチスクリーン; 防水; 広角; その他
ko: 주차 카메라 기능: GPS 지원; HD 비디오; 야간 시야; 주차 라인; 터치스크린; 방수; 광각; 기타
nl: Kenmerken parkeercamera: GPS ondersteuning; HD-video; Nachtzicht; Parkeerlijnen; Touchscreen; Waterdicht; Groothoek; Andere
de: Funktionen der Parkkamera: GPS-Unterstützung; HD-Video; Nachtsicht; Parklinien; Touchscreen; Wasserdicht; Weitwinkel; Sonstiges
hu: Parkolókamera jellemzői: GPS-támogatás; HD-videó; Éjjellátó; Parkolóvonalak; Érintőképernyő; Vízálló; Széles látószögű; Egyéb
vi: Tính năng camera đỗ xe: Hỗ trợ GPS; Video HD; Quan sát ban đêm; Vạch đỗ xe; Màn hình cảm ứng; Chống thấm nước; Góc rộng; Khác
lt-LT: Parkavimo kamerų ypatybės: GPS palaikymas; HD vaizdo įrašai; Naktinis matymas; Stovėjimo vietų linijos; Jutiklinis ekranas; Atsparus vandeniui; Plataus kampo; Kita
ru: Характеристики парковочной камеры: Поддержка GPS; HD-видео; Ночное видение; Парковочные линии; Сенсорный экран; Влагозащита; Широкий угол; Другой
fi: Pysäköintikameran ominaisuudet: GPS-tuettu; HD-video; Yönäkö; Pysäköintilinjat; Kosketusnäyttö; Vedenkestävä; Laajakulma; Muu
pt-BR: Recursos da câmera de estacionamento: Suporte a GPS; Vídeo HD; Visão noturna; Vagas de estacionamento; Tela sensível ao toque; À prova d'água; Ângulo amplo; Outro
th: คุณลักษณะของกล้องถอยจอด: รองรับ GPS; วิดีโอ HD; การมองเห็นตอนกลางคืน; เส้นช่วยจอดรถ; แบบทัชสกรีน; กันน้ำ; เลนส์มุมกว้าง; อื่นๆ
it: Funzionalità della telecamera di parcheggio: Supporto GPS; Video HD; Visione notturna; Blocchi di parcheggio; Touchscreen; Impermeabile; Grandangolo; Altro
pl: Charakterystyka kamery parkowania: Obsługa GPS; HD video; Widoczność w nocy; Linie parkingowe; Ekran dotykowy; Wodoszczelny; Szerokokątny; Inne
sl-SI: Funkcije parkirne kamere: GPS-podpora; HD video; Nočni vid; Parkirne črte; Zaslon na dotik; Vodoodporen; Širok kot; Drugo
zh-TW: 停車攝影機功能: 支援 GPS; 高畫質影片; 夜間視力; 停車線; 觸控螢幕; 防水; 廣角; 其他
sk-SK: Funkcie parkovacej kamery: Podpora GPS; HD video; Nočné videnie; Parkovacie čiary; Dotykový displej; Vodotesný; Široký uhol; Iné
cs: Vlastnosti parkovací kamery: Podpora GPS; HD video; Noční vidění; Parkovací čáry; Dotyková obrazovka; Voděodolný; Široký úhel; Jiné
tr: Park kamerası özellikleri: GPS desteği; HD video; Gece görüşü; Park çizgileri; Dokunmatik ekran; Su geçirmez; Geniş açı; Diğer
nb: Parkeringskamerafunksjoner: GPS-støtte; HD-video; Nattsyn; Parkeringslinjer; Berøringsskjerm; Vannsikker; Vidvinkel; Annet
en: Parking camera features: GPS support; HD video; Night vision; Parking lines; Touchscreen; Waterproof; Wide angle; Other
sv: Detaljer för parkeringskamera: GPS-stöd; HD-video; Nattseende; Parkeringslinjer; Pekskärm; Vattensäker; Vid vinkel; Övrigt
bg-BG: Функции на камерата за паркиране: Поддръжка на GPS; HD видео; Нощно виждане; Линии за паркиране; Сензорен екран; Водоустойчива; Широкоъгълна; Други
hr-HR: Značajke kamere za parkiranje: Podrška za GPS; HD video; Noćni vid; Parkirališno mjesto; Zaslon osjetljiv na dodir; Vodootporno; Široki kut; Ostalo